【裁判字號】    99,上易,266
【裁判日期】    990202
【裁判案由】    竊盜
【裁判全文】
臺灣高等法院刑事判決                 99年度上易字第266號
上  訴  人
即  被  告  甲○○
上列上訴人因竊盜案件，不服台灣板橋地方法院98年度易字第2
105號，中華民國98年10月30日第一審判決（起訴案號：台灣板
橋地方法院檢察署98年度偵字第21224號），提起上訴，本院判
決如下：
    主  文
上訴駁回。
    理  由
一、按上訴書狀應敘述具體理由；上訴書狀未敘述上訴理由者，
    應於上訴期間屆滿後20日內補提理由書於原審法院，刑事訴
    訟法第361條第2項、第3 項前段定有明文。而第二審法院認
    為上訴書狀未敘述理由，應以判決駁回之。但其情形可以補
    正而未經原審法院命其補正者，審判長應定期間先命補正，
    此觀同法第367 條規定甚明。又所謂具體理由，必係依據卷
    內既有訴訟資料或提出新事證，指摘或表明第一審判決有何
    採證認事、用法或量刑等足以影響判決本旨之不當或違法，
    而構成應予撤銷之具體事由，始克當之（例如：依憑證據法
    則具體指出所採證據何以不具證據能力，或依憑卷證資料，
    明確指出所為證據證明力之判斷如何違背經驗、論理法則）
    ；倘僅泛言原判決認定事實錯誤、違背法令、量刑失之過重
    或輕縱，而未依上揭意旨指出具體事由，或形式上雖已指出
    具體事由，然該事由縱使屬實，亦不足以認為原判決有何不
    當或違法者（例如：對不具有調查必要性之證據，法院未依
    聲請調查亦未說明理由，或援用證據不當，但除去該證據仍
    應為同一事實之認定），皆難謂係具體理由（最高法院97年
    度台上字第892號判決意旨參照）。
二、經查：本件原判決依上訴人即被告甲○○於偵查及審理中之
    自白、共犯黃廷芳於審理中之證述、及證人乙○○、丙○○
    於警詢及偵查中之證述、證人黃庭浩、陳皇仁於警詢中之指
    述，並以有台北縣政府警察局新莊分局扣押物品目錄表2張
    、扣案電纜剪1把、台電電纜專屬絕緣麥拉帶2片等物、及查
    獲竊盜現場及扣案物品照片4張、翻拍監視錄影畫面照片1張
    等附卷可憑，認定被告確有共同攜帶兇器竊盜之犯行，並審
    酌被告之素行、犯罪之動機、目的、手段、所生危害、犯罪
    所得及犯罪後坦承犯行、態度良好等一切情狀，量處被告有
    期徒刑7月等情，均已詳敘其所憑證據、認定理由及量刑依
    據。從形式上觀察，原判決並無認定事實錯誤、量刑瑕疵或
    違背法令之情形。被告上訴意旨徒以原判決認事用法有所違
    誤，其已與台電公司協商和解中，另質疑本件是否該當於攜
    帶「兇器」之加重竊盜，尚有可議云云，然按本件被告確有
    攜帶扣案電纜剪行竊乙情，業經被告於偵查及原審審理中自
    白無誤，且系爭電纜剪質地堅硬銳利，客觀上足對人之生命
    、身體安全構成威脅，具有危險性，而屬兇器，亦經原審引
    用之檢察官起訴書記載明確，是上訴意旨仍指本件是否構成
    攜帶兇器乙節，顯屬無稽，上訴意旨復未指摘原判決關於認
    定事實、適用法律及量刑等項，有何具體違法或不當。揆諸
    上開說明，顯然置原判決已經明白論斷審酌、說明之事項於
    不顧，意在拖延訴訟，自形式上觀察，核非足以動搖原判決
    之具體理由，依照上揭說明，應認其上訴為不合法律上之程
    式，予以駁回，並不經言詞辯論為之
據上論斷，應依刑事訴訟法第367條前段、第372條，判決如主文
。
中    華    民    國    99    年    2     月     2    日
                  刑事第二庭審判長  法  官   洪光燦
                                    法  官   林恆吉
                                    法  官   楊照男
以上正本證明與原本無異。
不得上訴。
                                    書記官   陳紀語
中    華    民    國    99    年    2     月    2     日


司法院資訊處製作；財團法人民間司法改革基金會備份。
